Inventaris van het archief van de Raad voor het Bedrijfsleven, (1940) 1942-1945
Nationaal Archief, Den Haag
- ARCHIEF VAN DE ORGANISATIECOMMISSIE VOOR DE OPBOUW VAN EEN ZELFSTANDIGE ORGANISATIE TER BEVORDERING VAN HET BEDRIJFSLEVEN, 1940 - 1942(1943).
  - STUKKEN BETREFFENDE BIJZONDERE ONDERWERPEN., II.
    - TAAKUITVOERING., B.
      - Omzetting van bestaande standsorganisaties in bedrijfsgroepen., 4.
        - Ingekomen brieven van standsorganisaties waarbij zij reageren op de voorstellen tot de nieuwe indeling van het bedrijfsleven over de indeling van de te vormen bedrijfsgroepen., 1941; 22; 1 omslag
        - Stukken betreffende de plannen tot reorganisatie van de Nederlandse middenstand., 1941-1942; 23; 1 omslag
        - Correspondentie met de Vereeniging van detailhandelaren in brandstoffen voor Tilburg en omstreken over de moge-lijke overgang van deze vereniging naar de Landelijke Katholieke Organisatie en of deze overgang in strijd is met de afgekondigde organisatierust., 1942; 24; 4 stukken
- ARCHIEF VAN DE RAAD VOOR HET BEDRIJFSLEVEN, (1940) 1942 -1945.
  - STUKKEN VAN ALGEMENE AARD., I.
    - Vergaderstukken., A.
      - Overzichten van punten die in de vergaderingen van de Raad zijn behandeld., 1942-1943; 25; 1 omslag
      - Notulen, verordeningen, brieven en instructies van de Raad en zijn commissies, geordend naar kenmerk, gestencild., 1942-1944; 26-27; 2 pakken
        - Kenmerk 5256/1 - 5256/523., 26
          Met voorin een index op stukken met kenmerk 5256/1 - 5256/304.
        - Kenmerk 5256/524 - 5256/699., 27
      - Aantekeningen van besprekingen van de leden van de Raad met derden, chronologisch geordend., 1942 - 1944; 28; 1 omslag
      - Notulen van de vergaderingen van de Raad met de hoofd- groepen Handel en Industrie, gestencild., 1943-1944; 29; 1 omslag
    - Correspondentie., B.
      - Ingekomen circulaires van de hoofdgroepen, gestencild., 1942-1945; 30; 1 omslag
      - Ingekomen brieven van het Economisch Front., 1942; 31; 5 stukken
      - Minuten en afschriften van uitgaande brieven van de bijzondere secretarissen van de Raad aan derden., 1942-1944; 32; 1 omslag
      - Circulaires aan de leden van de Raad, minuten., 1942-1945; 33-34; 2 omslagen
        - Aan alle leden., 33
        - Aan de leden afzonderlijk., 34
      - Circulaires aan de hoofdgroepen, minuten., 1942-1945; 35; 1 omslag
      - Minuten van uitgaande brieven aan de Kamers van Koop- handel en Fabrieken, alfabetisch geordend., 1942-1945; 36; 1 omslag
      - Correspondentie van de Raad met andere instanties., 1942-1945; 37-38; 2 omslagen
        - Departementen., 37
        - Overige instanties., 38
    - Jaarverslagen., C.
      - Jaarverslagen van de Raad over de jaren 1942, 1943 en 1944 met geleidebrieven., 1943-1945; 39; 1 omslag
  - STUKKEN BETREFFENDE BIJZONDERE ONDERWERPEN., II.
    - ORGANISATIE EN PERSONEEL., A.
      - Stukken betreffende de rechtsprekende en verordenende bevoegdheid van de Raad., 1940-1944; 40; 1 omslag
      - Stukken betreffende de instelling, organisatie en werkzaamheden van de afdeling Kartelwezen van de Raad., 1941-1945; 41; 1 omslag
      - Stukken betreffende de bevoegdheden van de Raad inzake het wijzigen van statuten van bedrijfsgroepen., 1942-1944; 42; 1 omslag
      - Stukken betreffende het verlenen van bijdragen door de bedrijfsgroepen en de Kamers van Koophandel en Fabrieken in de kosten van de Raad., 1942-1944; 43; 1 omslag
      - Stukken betreffende de begroting voor de jaren 1943, 1944 en 1945 en het opstellen van de balans en verlies-en winstrekening over 1943., 1942-1945; 44; 1 omslag
      - Journaal van de Raad., 1942-1945; 191; 1 deel
      - Stukken betreffende het beheer van het archief., 1942-1945; 45; 1 omslag
      - Stukken betreffende de taakafbakening tussen de Raad en andere instanties., 1942-1945; 46; 1 omslag
      - Stukken betreffende de regeling en uitvoering van de reorganisatie van de Kamers van Koophandel en Fabrie- ken., 1942-1945; 47; 1 omslag
      - Kas-, bank- en giroboek van de Raad., 1944-1949; 192; 1 deel
      - Grootboek van uitgaven van de Raad., 1945; 193; 1 deel
      - Stukken betreffende de opheffing van de Raad., 1945; 48; 1 omslag
    - TAAKUITVOERING., B.
      - Het opzetten van een organisatie van het bedrijfsleven., 1.
        Het betreft hier alleen de afwikkeling van de overgenomen taak van de Organisatiecommissie.
        - Instelling van een zelfstandige organisatie voor het bedrijfsleven., 1.1.
          - Stukken betreffende het regelen van de werkverdeling tussen de bedrijfsgroepen en de Rijksbureaus voor Handel en Nijverheid en de Nederlandse organisatie voor Toegepast Natuurwetenschappelijke Onderzoek., 1941-1944; 49; 1 omslag
          - Stukken betreffende de advisering door de Raad aan de diverse in oprichting zijnde hoofdgroepen over problemen bij de invoering van Duitse terminologie., 1942-1944; 50; 1 omslag
          - Correspondentie met het Nederlandsch Arbeidsfront over de oprichting, de organisatie en werkzaamheden van de Raad voor de vakopleiding in Nederland., 1942-1944; 51; 1 omslag
          - Besluiten, beschikkingen en mededelingen over de organisatie van het Nederlandse bedrijfsleven, uitgegeven door de Raad voor het Bedrijfsleven, gedrukt., 1944; 52; 1 pak
        - Instelling van nieuwe bedrijfsgroepen., 1.2.
          - Stukken betreffende de instelling van bedrijfsgroepen binnen de hoofdgroepen., 1940-1944; 53-60; 5 pakken, 3 omslagen
            Voor index op de inv.nrs.53-60 zie bijlage I.
            - Ambacht, nrs. I t/m VIII., 53
            - Banken, nrs. I t/m V., 54
            - Handel, nrs. I t/m III., 55
            - Industrie, nrs. I t/m XII., 56
            - Industrie, nrs. XII t/m XX., 57
            - Industrie, nrs. XXI t/m XXVIII., 58
            - Verkeer, nrs. I t/m VII., 59
            - Verzekeringen, nrs. I en II., 60
          - Stukken betreffende de instelling, organisatie en werkzaamheden van commissies die betrokken waren bij de vorming van de bedrijfsgroepen., 1940-1944; 61-62; 1 pak, 1 omslag
            - Commissie voor Kredieten op buitenlandse vorderingen., Commissie Douane-vraagstukken.; Commissie Pensioenering.; 61
            - Financiële commissie., Commissie Aankooppolitiek Spoorwegen.; Commissie inzake Regeling Verplichtingen van Stilgelegde Bedrijven.; Centrale Commissie inzake Bedrijfssluitingen.; Commissie Organisatie Taxateurs en Experts.; Commissie Organisatie Aan- en Verkoopverenigingen.; 62
          - Stukken betreffende de instelling en werkzaamheden van de hoofdgroep Industrie., 1942-1944; 63; 1 omslag
          - Stukken betreffende de wijze waarop de bedrijven in de bedrijfsorganisatie worden ingedeeld., 1942-1945; 64; 1 omslag
        - Opheffing van bestaande standsorganisaties., 1.3.
          - Lijsten van geliquideerde standsorganisaties., 1942-1943; 65; 1 omslag
          - Minuten van uitgaande brieven aan standsorganisaties over de wijze waarop de liquidatie zal plaats vinden., 1942-1944; 66-70; 4 pakken, 1 omslag
            - mei 1942 - juni 1942., 66
            - juli 1942 - november 1942., 67
            - december 1942 - maart 1943., 68
            - april 1943 - augustus 1943., 69
            - september 1943 - februari 1944., 70
          - Stukken betreffende de overname door bedrijfsorgani- ties van personeel van geliquideerde standsorganisa- ties., 1942-1944; 71; 1 omslag
          - Correspondentie met het Nederlandsch Arbeidsfront over de bestemming van de vermogens van geliquideerde standsorganisaties., 1943; 72; 1 omslag
        - Omzetting van bestaande standsorganisaties in bedrijfsgroepen en kartels., 1.4.
          - Stukken betreffende de afwikkeling van de omzetting van standsorganisaties uit diverse sectoren in bedrijfsgroepen., 1941-194; 73-90; 16 pakken, 2 omslagen
            Inv.nr. 73 is alfabetisch geordend. Voor een index op de inv.nrs.74 - 90 zie bijlage II.
            - Ambacht., 73; (1 omslag)
            - Handel, groothandel voedselvoorziening, nrs. 1 - 11., 74
            - Handel, groothandel voedselvoorziening, nrs.12 - 17., 75
            - Handel, groothandel voedselvoorziening, nrs.18 - 20., 76
            - Handel, groothandel voedselvoorziening, nrs.21 - 24., 77
            - Handel, groothandel voedselvoorziening, nrs.24 - 30., 78; (1 omslag)
            - Handel, groothandel niet-voedselvoorziening, nrs. 1 - 18., 79; (1 omslag)
            - Handel, groothandel niet-voedselvoorziening, nrs.19 - 34., 80
            - Handel, tussenpersonen, nrs. 1 - 33., 81
            - Industrie, nrs. 1 - 6., 82
            - Industrie, nrs. 7 - 8., 83
            - Industrie, nr. 9, 84
            - Industrie, nrs.10 - 17., 85
            - Industrie, nrs.18 - 27., 86
            - Industrie, nrs.28 - 31., 87
            - Verkeer, nrs. 1 - 3., 88
            - Verkeer, nrs. 4 - 7., 89
            - Verzekeringen, nrs. 1 - 7., 90; (1 omslag)
          - Stukken betreffende de afwikkeling van de omzetting van standsorganisaties, die blijven voortbestaan als kartels (E.B.O.'s) en niet in de bedrijfsgroepen worden opgenomen, alfabetisch geordend., 1941-1944; 91-101; 9 pakken, 2 omslagen
            - A, 91; (1 omslag)
            - B - Bom, 92; (1 omslag)
            - Bou - C, 93
            - D - El, 94
            - Em - Gra, 95
            - Gre - J, 96
            - K - L, 97
            - M - P, 98
            - R - S, 99
            - T - Vi, 100
            - Vl - Z, 101
          - Stukken betreffende de indeling van de diensten voor maatschappelijk hulpbetoon bij de ondervakgroep Sociale Volkskredietinstellingen., 1943-1944; 102; 1 omslag
      - Toezicht op de bedrijfsgroepen en op de Kamers van Koophandel en Fabrieken., 2.
        - Toezicht op de organisatie., 2.1.
          - Correspondentie met de bedrijfsgroep Chemische industrie over de wenselijkheid van rechtstreeks contact tussen de hoofdgroep en de daaronder ressor- terende bedrijfsgroepen., 1942; 103; 1 omslag
          - Stukken betreffende de rechtstreekse informatieplicht door de bedrijfsgroepen aan de Duitse bezettings- instanties., 1942-1944; 104; 1 omslag
          - Stukken betreffende door de Raad uitgevaardigde administratieve richtlijnen voor de bedrijfs- organisatie., 1942-1945; 105; 1 omslag
        - Toezicht op het financieel beheer., 2.2.
          - Begrotingen van de uitgaven over het jaar 1943 van de bedrijfsgroepen., 1942.; 106; 1 omslag
          - Stukken betreffende het toezicht op de retributie- en legesheffingen van de Kamers van Koophandel en Fabrieken., 1942-1944; 107; 1 omslag
          - Stukken betreffende het toezicht op het financiële beheer van de Kamers van Koophandel en Fabrieken. 1942 - 1944 1 omslag, 108
          - Stukken betreffende de controle op de contributies, die door de bedrijfsgroepen worden geheven., 1942-1944; 109; 1 omslag
          - Stukken betreffende de verantwoording door de accountantsdienst aan de Raad wegens het toezicht op het financiële beheer van de hoofd-, bedrijfs-, vak- en ondervakgroepen., 1942-1945; 110; 1 omslag
          - Stukken betreffende de door de accountantsdienst uitgevoerde contro^les op het financiële beheer van de hoofd-, bedrijfs-, vak- en ondervakgroepen., 1942-1945; 111-150; 40 pakken
            Voor de index op de codenummers zie inventarisnummer 151
            - 1. - 1.04.05, 111
            - 1.04.07 - 1.06.03, 112
            - 1.06.04 - 1.10, 113
            - 1.11 - 1.11.06.01, 114
            - 1.11.06.05 - 1.11.15, 115
            - 1.11.16 - 1.13.08, 116
            - 1.13.09 - 1.15.01.8, 117
            - 1.15.02 - 1.17.02.3, 118
            - 1.18 - 1.18.04.6, 119
            - 1.18.05 - 1.19.01, 120
            - 1.19.02 - 1.21, 121
            - 1.21.01 - 1.22.02, 122
            - 1.22.03 - 1.24, 123
            - 1.24.01 - 1.25.07, 124
            - 1.25.08 - 1.28.03, 125
            - 2 - 2.03, 126
            - 2.03.01 - 2.03.10.3, 127
            - 2.03.11 - 2.06, 128
            - 2.06.01 - 2.07.03, 129
            - 2.07.03.1 - 3.01.01.2, 130
            - 3.01.02 - 3.01.16, 131
            - 3.01.17 - 3.01.40, 132
            - 3.01.40.1 - 3.01.47.4, 133
            - 3.01.48 - 3.01.57, 134
            - 3.01.58 - 3.01.61.6, 135
            - 3.01.62.4 - 3.01.64.5, 136
            - 3.01.65 - 3.01.72.7, 137
            - 3.02 - 3.02.20, 138
            - 3.02.21 - 3.03.04, 139
            - 3.03.05 - 3.03.13.3, 140
            - 3.03.14 - 3.03.18.5, 141
            - 3.03.19 - 3.03.20.2, 142
            - 3.03.20.3 - 3.03.23, 143
            - 3.03.24 - 4.06.03, 144
            - 4.06.04 - 5.01.02.3b, 145
            - 5.02 - 6.03.02, 146
            - 6.04 - 6.06b, 147
            - 6.06.03.3 - 7.06r, 148
            - 707a - 8.01, 149
            - E 0 - E 55, 150
          - Index op de stukken betreffende de door de accoun- tantsdienst uitgevoerde controle op het financiële beheer van de hoofd-, bedrijfs-, vak- en ondervak- groepen, kaartsysteem., 1942-1945; 151; 1 pak
            Zie ook inventarisnummer 45.
          - Stukken betreffende het toezicht op de subsidiever- verlening aan instellingen en instanties door bedrijfsgroepen en Kamers van Koophandel en Fabrieken., 1942-1945; 152; 1 omslag
          - Stukken betreffende een onderzoek door de accountants- dienst naar de dienstverlening aan vakgroepen door N.V. Verenigd Beheer uit 's-Gravenhage., 1943-1944; 153; 1 omslag
          - Stukken betreffende het toezicht op de naleving van het verbod op de uitvoering van incasso-werkzaamheden door bedrijfsgroepen., 1943-1944; 154; 1 omslag
        - Toezicht op het personeel., 2.3.
          - Klapper op de namen van de voorzitters, 1e en 2e plaatsvervangend voorzitters en secretarissen van de bedrijfs-, vak- en ondervakgroepen, kaartsysteem., z.j.; 155-156; 2 pakken
            - A t/m K., 155
            - L t/m Z., 156
          - Klapper op de namen van de functionarissen van de bedrijfsgroepen binnen de hoofdgroep Industrie, kaartsysteem., z.j.; 157; 1 pak
          - Klapper op de namen van de functionarissen van de bedrijfsgroepen, geordend per hoofdgroep, kaartsysteem., z.j.; 158-162; 5 pakken
            Voor index op de inv.nrs.158-162 zie bijlage I.
            - Hoofdgroep Ambacht, I t/m VIII., 158
              Hoofdgroep Banken, I t/m V. Hoofdgroep Verkeer, I t/m VII. Hoofdgroep Verzekeringen, I en II.
            - Hoofdgroep Handel, I t/m II., 159
            - Hoofdgroep Handel, III., 160
              Hoofdgroep Industrie, I t/m X.
            - Hoofdgroep Industrie, XI t/m XIX., 161
            - Hoofdgroep Industrie, XX t/m XXVIII., 162
          - Stukken betreffende het toezicht op de benoemingen van functionarissen bij de hoofdgroepen., 1941-1944; 163; 1 omslag
          - Stukken betreffende de door de Raad verlangde verklaringen van geheimhouding van secretarissen van de bedrijfsorganisaties., 1942-1944; 164; 1 omslag
          - Stukken betreffende het toezicht op de uitoefening van nevenfuncties door secretarissen van bedrijfs-, vak- en ondervakgroepen., 1942-1944; 165; 1 omslag
          - Stukken betreffende het toezicht op de benoemingen van functionarissen bij de Kamers van Koophandel en Fabrieken., 1942-1944; 166; 1 omslag
          - Stukken betreffende het toezicht op de benoemingen van de Raden van Bijstand bij de hoofdgroepen en de Kamers van Koophandel en Fabrieken., 1942-1944; 167; 1 omslag
          - Stukken betreffende het toezicht op de aanstelling van adviseurs bij de bedrijfsgroepen., 1943-1944; 168; 1 omslag
          - Stukken betreffende de advisering aan diverse hoofd- groepen inzake de aanstelling van personeel., 1943-1944; 169; 1 omslag
          - Stukken betreffende de bemiddeling van de Raad tussen de Duitse bezettingsautoriteiten en de bedrijfsgroepen inzake de afgifte van legitimatiekaarten, de z.g."Z-Karten"., 1943-1944; 170; 1 omslag
          - Stukken betreffende de bemiddeling van de Raad tussen de Duitse bezettingsautoriteiten en de bedrijfsgroepen over het vorderen van personeel van de bedrijfsgroepen., 1943-1945; 171; 1 omslag
          - Stukken betreffende de bemiddeling van de Raad bij advocaat O.Wilke voor leden van de bedrijfsgroepen, die door de Sicherheitsdienst zijn gearresteerd., 1944; 172; 1 omslag
        - Toezicht op de werkzaamheden., 2.4.
          - Stukken betreffende het regelen van de bevoegdheden van de bedrijfs-, vak- en ondervakgroepen., 1941-1944; 173; 1 omslag
          - Stukken betreffende de bemiddeling van de Raad, op verzoek van de bedrijfsgroepen en de Kamers van Koophandel en Fabrieken, bij de sluiting van bedrijven, vordering van machines en arbeidsnomenclatuur., 1941-1944; 174; 1 omslag
          - Stukken betreffende het toezicht op de werkzaamheden van de bedrijfsgroepen op sociaal gebied., 1942-1943; 175; 1 omslag
          - Stukken betreffende het toezicht op de werkzaamheden van de bedrijfsgroepen, geordend naar hoofdgroep., 1942-1944; 176; 1 omslag
          - Stukken betreffende de evacuatie van onderdelen van de bedrijfsorganisatie in 's-Gravenhage en omgeving., 1942-1944; 177; 1 omslag
          - Minuten van uitgaande brieven betreffende de door de Kamers van Koophandel en Fabrieken uitgegeven "Nederlandsche Mercuur"., 1942-1944; 178; 1 omslag
          - Stukken betreffende de bemiddeling van de Raad bij de opstelling van een ontgrondingsverordening ten behoeve van de bedrijfsgroep Steen-, cement-, glas- en fijn- keramische industrie., 1943-1944; 179; 1 omslag
          - Stukken betreffende het toezicht op de kartels de z.g. "Erkende Bedrijfsorganisaties"(E.B.O.)., 1943-1944; 180; 1 omslag
      - Advisering., 3.
        - Stukken betreffende de advisering aan het departement van Handel en Nijverheid over de instelling en werkzaamheden van de Commissie inzake wijziging der Handelsregisterwet., 1943; 181; 1 omslag
        - Stukken betreffende de advisering aan het departement van Handel en Nijverheid over de instelling, organisatie en werkzaamheden van de borgstellingsfondsen., 1943-1944; 182; 1 omslag
        - Stukken betreffende een door de Raad op te stellen lijst van artikelen, als onderdeel van het z.g. "Urgentieprogrammä., 1944; 183; 1 omslag
      - Voorlichting., 4.
        - Stukken betreffende het geven van voorlichting door de Raad over de organisatie van het bedrijfsleven., 1944-1945; 184; 1 omslag
- GEDEPONEERDE ARCHIEVEN.
  - ARCHIEF VAN DE COMMISSIE VAN ADVIES VOOR DE RIJKSCOMMISSARIS (1940 - 1942)., I.
    - STUKKEN VAN ALGEMENE AARD., A.
      - Agenda's en notulen van de vergaderingen van de commissie., 1940-1941; 185; 1 omslag
      - Ingekomen en minuten van uitgaande brieven van H.C. van Maasdijk, secretaris van de commissie., 1940-1942; 186; 1 omslag
    - STUKKEN BETREFFENDE BIJZONDERE ONDERWERPEN., B.
      - Stukken betreffende de rapportage van de commissie over de mogelijkheid van bereiding van alcohol uitsuikerbieten in Nederland., 1940; 187; 1 omslag
      - Brieven van het Nationaal Comite' voor Economische Samenwerking betreffende het aanstellen van vertrouwensmannen bij ondernemingen, afschriften., 1941; 188; 1 omslag
  - ARCHIVALIA VAN J.W.H. BEHRENS, 1942 - 1943 ALS SECRETARIS EN LID VAN DE NSB., II.
    - Ingekomen en minuten van uitgaande brieven van J.W.H. Behrens over pariculiere aangelegenheden., 1942-1943; 189; 1 pak
  - ARCHIVALIA VAN F.B.J. GIPS, 1942 - 1943 ALS VOORZITTER VAN DE HOOFDGROEP HANDEL., III.
    - Minuten van uitgaande brieven van F.B.J. Gips, in zijn functie van voorzitter van de hoofdgroep Handel., 1942-1943; 190; 1 omslag